【裁判字號】    95,上易,357
【裁判日期】    950816
【裁判案由】    竊盜
【裁判全文】
臺灣高等法院臺南分院刑事判決         95年度上易字第357號
上  訴  人
即  被  告  乙○○
            丙○○
上列上訴人即被告等因竊盜案件，不服臺灣臺南地方法院95年度
易字第172號中華民國95年5月29日第一審判決（起訴案號：臺灣
臺南地方法院檢察署95年度偵字第1557號），提起上訴，本院判
決如下：
    主  文
上訴駁回。
    事  實
一、乙○○前曾於民國（下同）92年間因竊盜案件經原審法院斗
    六簡易庭以91年度六簡字第202號判處有期徒刑6月確定，並
    於92年8月5日易科罰金執行完畢。丙○○前於93年間曾因贓
    物案件，經原審法院斗六簡易庭以93年度六簡字第59號判處
    有期徒刑5月；又於同年11月22日，因竊盜案件，經原審以9
    3年度易字第292號判處有期徒刑7月確定，嗣經原審裁定合
    併應執行有期徒刑11月，甫於94年11月21日執行完畢後出獄
    ，均猶未知悔改。乙○○基於意圖為自己不法所有之概括犯
    意，先於95年1月25日中午12時許，駕駛牌照已註銷之自用
    小貨車（原車牌號碼為2671-JB號），前往雲林縣斗六市○○段101地號土地之柳丁園，持其所有客觀上足對人身安全
    產生危害，可供兇器使用之鐵撬1支（金屬材質，質地堅硬
    ，長約150公分，兩頭尖端扁平，其中一端彎曲成約90度）
    ，將甲○○埋放在該土地柳丁園之鐵路枕木挖起，共計竊取
    鐵路枕木29支，於得手後並駕車將之載回雲林縣古坑鄉○○
    村○○路131號乙○○所經營之「宏興檜木行」堆放；繼於
    同年3月17日凌晨1時30分許，復駕駛上開自用小貨車搭載有
    犯意聯絡之丙○○一同前往上址柳丁園後，又共同持上開可
    供兇器使用之鐵撬1支，將甲○○放置在該土地柳丁園之鐵
    路枕木挖起，共計竊取鐵路枕木13支得手。嗣於同日清晨3
    時30分許，其2人駕車載運所竊得之枕木13支返回「宏興檜
    木行」前時，為警當場查獲，並為警循線在該「宏興檜木行
    」內發現乙○○首次竊得之鐵路枕木29支，始悉上情。
二、案經雲林縣警察局斗南分局報告台灣雲林地方法院檢察署檢
    察官偵查起訴。
    理  由
一、被告丙○○經合法通知未於本案審理時到場，上揭事實，業
    據被告乙○○於本院審理時坦承不諱（見本院95年8月2日審
    判筆錄第2頁、第6頁），核與乙○○於原審審理中、被告丙○○於原審偵審中所為自白均屬相符，並有被害人即失主被
    害人甲○○於95年3月17日警詢之指證失竊情節大致相符，
    且有鐵路局員工林松年於警局指訴上揭枕木為經公開標售汰
    換之枕木等情可按（見偵卷第25~26頁、原審卷第43頁，警
    卷第11頁），復有贓物認領保管單1紙、雲林縣警察局斗南
    分局扣押筆錄1份、查獲現場及指認現場之照片6張、扣案之
    鐵撬1支、原審之勘驗筆錄，經原審及本院當庭勘驗該鐵撬
    為金屬材質，質地堅硬，外表生銹，兩端扁平，其中一端彎
    曲成約90度，長約150公分，顯對人身安全產生危險，可供
    兇器使用可按（見警卷第12頁、第14~17頁、第25~27頁、原
    審卷第44頁背面、本院95年8月2日審判筆錄第4頁）。核與
    被告乙○○於本院之自白及丙○○於原審之自白均大致相符
    。而其等自白均出於任意性，堪信屬實。
二、按行為後法律有變更者，適用行為時之法律。修正後之刑法
    第2條第1項前段定有明文。又修正前原（舊）刑法第56條連
    續犯之規定，業經立法院修正刪除，並經總統於94年2月2日
    公布，於95年7月1日施行。惟如按刪除連續犯後之結果，對
    被告乙○○上揭所犯之二罪行（2次加重竊盜）分論併罰即
    以加法累計，二加重竊盜罪之法定本刑最高刑度為十年即有
    期徒刑5年×2＝10年；則上開二罪以加法相加累計，結果自
    遠超過適用連續犯（以一罪論並加重其刑至二分之一，最高
    刑度為七年六月）之法律效果。是比較新舊法結果，刪除被
    告乙○○行為時修正前舊刑法之連續犯規定，均非有利於被
    告乙○○，自仍應適用被告乙○○行為時舊刑法之連續犯規
    定，合先敘明；又被告等人持以竊盜之鐵撬係為金屬材質，
    質地堅硬，外表生銹，兩端扁平，其中一端彎曲成約90度，
    長約150公分，顯對人身安全產生危險，可供兇器使用。是
    核被告乙○○所為二次、被告丙○○所為一次以可供兇器使
    用之鐵撬1支，將甲○○之鐵路枕木挖起竊取，均係犯刑法
    第321條第1項第3款之加重竊盜罪。被告乙○○與丙○○就
    95 年3月17日該次竊盜犯行，均有犯意聯絡及行為分擔，皆
    為共同正犯。又被告乙○○二次竊盜犯行，時間緊接，所犯
    罪名相同，顯係出於概括之犯意反覆而為，為連續犯，應依
    修正前刑法第56條之規定以一罪論，並加重其刑。又被告2
    人有如事實欄之前科並經執行完畢，有臺灣高等法院被告前
    案紀錄表可據，於有期徒刑執行完畢後，五年內再犯有期徒
    刑以上之本罪，均為累犯，應依刑法第47條規定加重其刑。
三、原審以被告事證已臻明確，因予適用刑法第28條、修正前第
    56條、第321條第1項第3款、第47條，審酌各被告犯罪之動
    機、目的、手段、所生危害、所得利益、及犯罪後態度坦承
    不諱等一切情狀，分別量處乙○○有期徒刑九月，丙○○有
    期徒刑七月，以資懲儆。說明扣案之鐵撬1支係被告乙○○
    所有，業據乙○○於原審坦承在卷（見原審卷第44頁正、反
    面），並依刑法第38條第1項第2款宣告沒收。本院核其認事
    用法俱無不合，量刑亦稱妥適。被告上訴意旨猶執陳詞，空
    言指摘原判決量刑過重不當，請求撤銷原判決，並無可取，
    為無理由。至原審未及比較新舊刑法，雖未完盡，惟本件仍
    適用被告行為時之舊刑法，結果相同，爰毋庸將原判決撤銷
    改判，合併說明。
四、被告丙○○經合法傳喚，無正當理由不到庭，爰不待其陳述
    逕行判決。
據上論結，應依刑事訴訟法第368條、第371條，判決如主文。
本案經檢察官曾銘芳到庭執行職務。
中    華    民    國    95    年     8    月    16    日
                  刑事第二庭    審判長法  官   葉居正
                                      法  官   李文福
                                      法  官   莊俊華
以上正本證明與原本無異。
不得上訴。
                                      書記官   尤乃玉
中    華    民    國    95    年    8     月    17    日
【附錄本案論罪科刑法條全文】
刑法第321條：
 犯竊盜罪而有左列情形之一者，處六月以上、五年以下有期徒刑
：
一  於夜間侵入住宅或有人居住之建築物、船艦或隱匿其內而犯
    之者。
二  毀越門扇、牆垣或其他安全設備而犯之者。
三  攜帶兇器而犯之者。
四  結夥三人以上而犯之者。
五  乘火災、水災或其他災害之際而犯之者。
六  在車站或埠頭而犯之者。
前項之未遂犯罰之。


司法院資訊處製作；財團法人民間司法改革基金會備份。
